臺灣桃園地方法院刑事判決　　　　　　　　　　　　　　九十一年度易更字第四號
　　公　訴　人　臺灣桃園地方法院檢察署檢察官
　　被　　　告　甲○○
右列被告因竊盜案件，經臺灣高等法院九十一年二月十七日九十一年度上易字第二五
三號撤銷本院九十年度易字第二三四一號，中華民國九十年十一月二十七日第一審判
決（起訴案號九十年度偵緝字第六六三號），發回更審，本院判決如左：
    主      文
甲○○竊盜，處有期徒刑伍月，如易科罰金，以參佰元折算壹日。
    事      實
一、甲○○曾因民國（下同）八十九年九月四日上午八時許，在桃園縣中壢市○○街
    四十一號前，乘被害人初振江機車鑰匙未取下之便，竊取車號ＢＷＯ—三０六號
    機車一部，於同年月二十二日在桃園縣中壢市○○路一六三巷五號查獲，亦經臺
    灣桃園地方法院檢察署於八十九年十月十二日以八十九年度偵字第一四六二六號
    向本院聲請簡易判決處刑，並業由本院中壢簡易庭以八十九年度壢簡字第一四五
    九號刑事簡易判決處有期徒刑四月，緩刑三年，而於九十年一月二十二日確定。
二、惟甲○○於被查獲後，猶不知悔改，因其先前所竊取之機車遭警方查獲，乃無交
    通代步工具，竟另行起意，意圖為自己不法之所有，再於八十九年九月二十六日
    上午十時許，在桃園縣中壢市○○路一五九號前，見呂孟玲所有而交予乙○○使
    用之車牌號碼ＳＬＺ─二五七號機車鑰匙疏未取下之便，趁機下手竊取該部機車
    。得手後供為交通工具使用。嗣於九十年五月二日晚間八時二十五分許，在桃園
    縣平鎮市○○路○○段一二三號前，為警循線查獲。
三、案經桃園縣警察局平鎮分局報告台灣桃園地方法院檢察署檢察官偵查起訴。
    理      由
一、被告之供述：
    右揭事實訊據被告坦承不諱。
二、認定事實所憑之證據及理由：
    被告自白，核與證人即被害人乙○○於警訊中指述之情節相符，復有贓物領據
    及車輛竊盜資料查詢報表各乙紙附於偵查卷內可稽，自信與事實相符，允可憑採
    。本件事證明確，被告犯行足以認定。
三、法律適用：
  (一)核被告所為，係犯刑法第三百二十條第一項之普通竊盜罪。
  (二)被告為本件犯行時，雖其前案竊盜案件尚未判決，惟因其於警訊時即供稱：竊取
    機車是代步上、下班用等語（見偵卷第六頁背面），於偵查中供稱：連續偷兩輛
    機車是因為無交通工具，九月四日之車借友人騎，九月二十六日的自己騎，因為
    沒錢買車而竊車，九月二十六日第二次竊車是臨時起意，因為鑰匙插在機車上等
    語（見偵緝卷第十三頁），於本院前審調查時供稱：伊工作需要機車，而沒有錢
    買車，就想要偷一台機車來騎，先在九十年九月四日偷了一台機車，後來在九月
    二十二日因為被警查獲，所以就沒有機車騎了，就想再偷一台車，而剛好看到Ｓ
    ＬＺ─二五七號機車鑰匙插在上面就騎走偷了那台車等語（詳前審卷第十三頁）
    ，於本院本件審理中供稱：（問：為何前案八十九年九月二十二日被查獲後還要
    再偷？）因為先前偷的機車被查獲，沒有車可騎，所以我另行起意再偷一部，及
    （問：在民國八十九年九月四日偷車時，是否就已經決定要繼續偷其他的機車？
    ）沒有各等語（見本院審判筆錄）。故由被告先後之供述可知，被告因為無錢買
    車，所以就想竊取機車代步，於八十九年九月四日竊車後，至八十九年九月二十
    二日被查獲前，被告因有代步工具，故未再竊車，而八十九年九月二十六日即前
    案被查獲後四日，被告因無交通工具即再竊取機車代步，是被告於八十九年九月
    四日所竊機車如一直未被查獲時，被告似無再竊取機車之動機。而連續犯之構成
    要件，不僅時間緊接及所為犯罪構成要件相同而己，尚必須有概括犯意，所謂概
    括犯意是指為第一件犯罪行為時，即有反覆實施犯罪行為之意，惟被告於八十九
    年九月四日行竊時，被告並無反覆實施竊盜犯罪之意，此觀被告供述「第二次竊
    盜是另行起意」，可為佐證。從而本件被告犯行既屬另行起意，自與在前之另一
    竊盜犯行，並不具備連續犯之裁判上一罪關係，而無重複起訴禁止規定之適用，
    本院得以依法論科。
  (三)又被告於行為後，刑法第四十一條將原「犯最重本刑為三年以下有期徒刑以下之
    刑之罪，而受六月以下有期徒刑或拘役之宣告，因身體、教育、職業或家庭之關
    係，執行顯有困難者，得以一元以上三元以下折算一日，易科罰金」之規定，於
    九十年一月四日修正為刑法第四十一條第一項前段，修正後之新規定為「犯最重
    本刑為五年以下有期徒刑以下之刑之罪，而受六個月以下有期徒刑或拘役之宣告
    ，因身體、教育、職業、家庭之關係或其他正當事由，執行顯有困難者，得以一
    元以上三元以下折算一日，易科罰金」。上開修正後之新規定已於九十年一月十
    日經總統公布，而於同年一月十二日生效施行，是被告行為後法律已有變更，經
    比較新舊法之結果，就被告所犯之竊盜罪依新法之規定顯較舊法為有利，故本件
    應依刑法第二條第一項前段之規定，適用修正後之法律。
四、科刑及其審酌事項：
    爰審酌被告在前已有竊盜犯行，猶犯不改，惟其犯罪動機及目的均甚明顯、手段
    尚屬溫和，行竊得手未幾即被查獲，所生之危害程度非重，事後坦承犯行，態度
    尚佳等一切情狀，量處如主文所示之刑，以示懲儆，並諭知易科罰金之折算標準
    。
據上論斷，應依刑事訴訟法第二百九十九條第一項前段，刑法第二條第一項前段、第
三百二十條第一項、修正後四十一條第一項前段，罰金罰鍰提高標準條例第一條前段
、第二條，判決如主文。
本案經檢察官錢明婉到庭執行職務。
中      華      民      國    九十一    年      六      月    二十六    日
                                臺灣桃園地方法院刑事第五庭
                                  法      官    江  德  民
右正本證明與原本無異。
如不服本判決，應於判決送達後十日內，向本院提出上訴狀。
                                  法院書記官    李  劍  龍
中      華      民      國    九十一    年      六      月    二十六    日
附錄論罪科刑依據之法條：
刑法第三百二十條第一項：
意圖為自己或第三人不法之所有，而竊取他人之動產者，為竊盜罪，處五年以下有期
徒刑，拘役或五百元以下罰金。
